臺灣臺北地方法院刑事判決
111年度簡字第2120號
聲  請  人  臺灣臺北地方檢察署檢察官
被      告  陳志豪



上列被告因傷害案件，經檢察官聲請以簡易判決處刑（111年度
調偵字第1632號），本院判決如下：
    主  文
陳志豪犯傷害罪，處拘役貳拾日，如易科罰金，以新臺幣壹仟元
折算壹日。
    事實及理由
一、本件犯罪事實及證據，除犯罪事實欄更正為「基於傷害他人
    身體之犯意，徒手毆打張長順」外，其餘均引用聲請簡易判
    決處刑書之記載（如附件）。
二、論罪科刑：　　
　㈠核被告所為係犯刑法第277條第1項之傷害罪。
　㈡爰以行為人之責任為基礎，審酌被告與告訴人素不相識，被告僅因不滿告訴人計算計程車車資之方式，即以徒手方式毆打告訴人，造成告訴人受有左臉部挫傷之傷勢，實有不該，值得非難。次審酌被告犯後終能坦承犯行，態度尚可，然迄未與告訴人和解，亦未賠償告訴人之損害之情形。再考量被告有毒品、傷害、妨害自由前科，此有臺灣高等法院被告前案紀錄表在卷可參，顯見被告素行非佳，並審酌被告自述擔任酒店幹部、高中肄業、家庭經濟狀況貧寒（偵字卷第19頁）等一切情狀，量處如主文所示之刑，並諭知易科罰金之折算標準。
三、依刑事訴訟法第449條第1項、第3項、第454條第2項，刑法
    第277條第1項、第41條第1項前段，刑法施行法第1條之1第1
    項、第2項前段，逕以簡易判決處刑如主文。
四、如不服本判決，得自收受送達之翌日起20日內，向本院提出
    上訴狀（須附繕本），上訴於本院合議庭。
本案經檢察官黃逸帆聲請以簡易判決處刑。
中　　華　　民　　國　　111 　 年　　10 　月　　27  　日
　　　　　　　　　刑事第四庭   法  官  邱于真
上正本證明與原本無異。 
如不服本判決應於收受送達後20日內向本院提出上訴書狀，並應
敘述具體理由；其未敘述上訴理由者，應於上訴期間屆滿後20日
內向本院補提理由書（均須按他造當事人之人數附繕本）「切勿
逕送上級法院」。告訴人或被害人如對於本判決不服者，應具備
理由請求檢察官上訴，其上訴期間之計算係以檢察官收受判決正
本之日期為準。 因疫情而遲誤不變期間，得向法院聲請回復原
狀。
                                書記官  林素霜 
中　　華　　民　　國　　111 　年　　10　　月　　27　　日
附錄本案論罪科刑法條：
中華民國刑法第277條
傷害人之身體或健康者，處5年以下有期徒刑、拘役或50萬元以
下罰金。
犯前項之罪，因而致人於死者，處無期徒刑或7年以上有期徒刑
；致重傷者，處3年以上10年以下有期徒刑。
附件：
臺灣臺北地方檢察署檢察官聲請簡易判決處刑書　
                                   111年度調偵字第1632號
　　被　　　告　陳志豪　男　38歲（民國00年0月0日生）
　　　　　　　　　　　　籍設臺北市○○區○○○○○
　　　　　　　　　　　　○居○○市○○區○○街00巷0號5樓
                            之7
　　　　　　　　　　　　國民身分證統一編號：Z000000000號
上列被告因傷害案件，業經偵查終結，認為宜以簡易判決處刑，
茲將犯罪事實及證據並所犯法條分敘如下：　
　　　　犯罪事實
一、陳志豪於民國111年6月19日凌晨2時14分許，搭乘張長順所
    駕駛車牌號碼000-0000號營業小客車，至臺北市中山區林森
    北路與中山北路2段93巷口時，因車資數額發生爭執，陳志
    豪竟基於傷害他人身體之犯意聯絡，徒手毆打張長順，致受
    有左臉部挫傷之傷害。
二、案經張長順訴由臺北市政府警察局中山分局報告偵辦。
　　　　證據並所犯法條
一、上揭犯罪事實，業據被告陳志豪坦承不諱，核與告訴人張長
    順於警詢時之指述內容相符，並有馬偕紀念醫院診斷證明書
    、監視器錄影光碟及翻拍相片在卷可稽，足認被告之自白與
    事實相符，其犯行堪以認定。
二、核被告所為，係犯刑法第277條第1項傷害罪嫌。
三、依刑事訴訟法第451條第1項聲請逕以簡易判決處刑。
    此　　致
臺灣臺北地方法院
中　　  華　  　民　  　國　 111　 年　 8　 月　 19 　日
　　　　　　　　　　　　　　　 檢 察 官   黃 逸 帆
本件正本證明與原本無異
中　　  華　　  民　　  國   111   年　 9　 月　  6　 日
                               書 記 官   李 蕙 君 
本件係依刑事訴訟法簡易程序辦理，法院簡易庭得不傳喚被告、
輔佐人、告訴人、告發人等出庭即以簡易判決處刑；被告、被害
人、告訴人等對告訴乃論案件如已達成民事和解而要撤回告訴或
對非告訴乃論案件認有受傳喚到庭陳述意見之必要時，請即另以
書狀向簡易法庭陳述或請求傳訊。 
附錄本案所犯法條全文：
中華民國刑法第277條
傷害人之身體或健康者，處 5 年以下有期徒刑、拘役或 50 萬
元以下罰金。
犯前項之罪，因而致人於死者，處無期徒刑或 7 年以上有期徒
刑；致重傷者，處 3 年以上 10 年以下有期徒刑。